【裁判字號】    97,審訴,3419
【裁判日期】    971021
【裁判案由】    毒品危害防制條例
【裁判全文】
臺灣高雄地方法院宣示判決筆錄        97年度審訴字第3419號
公  訴  人  臺灣高雄地方法院檢察署檢察官
被      告  甲○○
指定辯稱人  本院公設辯護人馬碩遠
上列被告因97年度審訴字第3419號毒品危害防制條例案件，經檢
察官提起公訴（97年度毒偵字第5437號），本院合議庭裁定由受
命法官獨任行簡式審判程序，復經檢察官聲請法院改依協商程序
而為判決，本院認為適當進行協商判決程序，於中華民國97年10
月21日下午4 時在本院刑事第七法庭宣示判決，以代判決書，出
席職員如下：
    法  官  高增泓
    書記官  黃麗玉
    通  譯  王清明
法官起立朗讀判決主文、犯罪事實要旨、處罰條文，及告以上訴
限制、期間、上訴之法院，且諭知記載其內容：
一、主  文：
    甲○○施用第一級毒品，累犯，處有期徒刑玖月。又施用第
    二級毒品，累犯，處有期徒刑陸月，扣案之玻璃球吸食器壹
    個，沒收。應執行有期徒刑壹年壹月，扣案之玻璃球吸食器
    壹個，沒收。
二、犯罪事實要旨：
    甲○○前於民國89年間，因施用毒品案件，經裁定送觀察、
    勒戒後，認有繼續施用毒品之傾向，由本院以89年度毒聲字
    第8066號裁定令入戒治處所施以強制戒治，嗣經裁定停止戒
    治，所餘戒治期間付保護管束，而於90年11月4 日保護管束
    期滿未經撤銷，視為強制戒治執行完畢，由臺灣高雄地方法
    院檢察署檢察官以90年度戒毒偵字第1259號為不起訴處分確
    定。又於95年間，因竊盜案件，經本院以95年度簡字第4333
    號判處有期徒刑3 月確定，並於96年3 月16日執行完畢。詎
    甲○○不知悔改，竟分別基於施用第一、二級毒品之犯意，
    於97年6 月27日晚間9 時許，在其位於高雄市三民區○○○
    路277 巷9 號4 樓住處，以將第二級毒品甲基安非他命置於
    玻璃球內燒烤，吸食煙霧之方式，施用第二級毒品甲基安非
    他命1 次後，在同一地點，施用第一級毒品海洛因1 次。嗣
    於同日晚間10時5 分許，在高雄市新興區○○○路142 號前
    ，因未配戴安全帽為警攔檢查獲，並扣得甲○○所有而供其
    施用第二級毒品甲基安非他命所用之玻璃球吸食器1 個，另
    經採集其尿液送驗，結果呈嗎啡及甲基安非他命陽性反應，
    始獲上情。
三、處罰條文：
    毒品危害防制條例第10條第1 項、第2 項、刑法第11條前段
    、第47條第1 項、第38條第1 項第2 款、第51條第5 款。
四、協商判決除有刑事訴訟法第455 條之4 第1 項第1 款於本訊
    問程序終結前，被告撤銷協商合意或檢察官撤回協商聲請者
    ；第2 款被告協商之意思非出於自由意志者；第4 款被告所
    犯之罪非第455 條之2 第1 項所得以協商判決者；第6 款被
    告有其他較重之裁判上一罪之犯罪事實者；第7 款法院認應
    諭知免刑或免訴、不受理者情形之一，及違反同條第2 項「
    法院應於協商合意範圍內為判決；法院為協商判決所科之刑
    ，以宣告緩刑或2 年以下有期徒刑、拘役或罰金為限」等情
    形外，不得上訴。
五、本件如得上訴且不服本判決時，得自收受宣示判決筆錄送達
    之日起10日內，向本院提出上訴狀（須附繕本），上訴於第
    二審法院。
中    華    民    國    97    年    10    月    21    日
                  刑事第七庭  書記官  黃麗玉
                              法  官  高增泓
如不服本判決，應於判決送達後10日內，向本院提出上訴狀。
中    華    民    國    97    年    10    月    22    日
                              書記官  黃麗玉
附錄本案論罪科刑法條全文：
毒品危害防制條例第10條
施用第一級毒品者，處6 月以上5 年以下有期徒刑。
施用第二級毒品者，處3 年以下有期徒刑。


司法院資訊處製作；財團法人民間司法改革基金會備份。
